【裁判字號】    94,上訴,2621
【裁判日期】    950606
【裁判案由】    偽造文書
【裁判全文】
臺灣高等法院臺中分院刑事判決        94年度上訴字第2621號
上  訴  人
即  被  告  丁○○
選任辯護人  林道啟律師
上列上訴人因偽造文書案件，不服臺灣臺中地方法院93年度易字
第1850號中華民國94年7月5日第一審判決（起訴案號：臺灣臺中
地方法院檢察署92年度偵字第15545、20688號），提起上訴，本
院判決如下：
    主  文
上訴駁回。
    事  實
一、丁○○明知址設於臺中縣太平市○○路七二○之一號「乙興
    國際商行」（下稱乙興商行）負責人丙○○（另經台灣台中
    地方法院以九十三年度易字第一一０五號判處罪刑確定），
    自民國九十二年六月一日起，已因乙興商行營運不良、週轉
    不靈，無能力繼續訂購貨品或支付貨款，竟與丙○○及其在
    乙興商行擔任經理之友人即周學嫺（另經台灣台中地方法院
    以九十三年度易字第一一０五號判處罪刑，及因上訴不合法
    ，經本院九十四年度上訴字第一一三九號、最高法院九十五
    年度台上字第四三四號駁回其上訴確定），事前同謀，共同
    基於意圖為自己不法所有之詐欺取財概括犯意聯絡，以如下
    所述（一）至（十五）所示之方式，向各該被害人詐取財物
    ，而分別以丙○○、周學嫺（周學嫺自稱其係「林小姐」或
    「林麗玲」）或丁○○向廠商佯稱訂購貨物，訂購貨物時周
    學嫺對外自稱其係「林小姐」或「林麗玲」，並以簽發支票
    之方式佯稱給付貨款，向廠商密集詐購貨物，俟廠商將貨物
    交付至指定地點時，再由丙○○、丁○○、周學嫺負責收受
    貨物，先將詐得貨物置放於乙興商行或臺中縣太平市○○路
    二一六八號之倉庫（下稱光興路倉庫），丁○○收受貨物時
    自稱其係「陳先生」，嗣丙○○、丁○○再將所詐得貨物轉
    換藏放在後述經警查獲之倉庫（即後第二、三點之倉庫），
    以此種彼此協力、角色功能互補之行為分工方式遂行詐欺取
    財之犯行，期間中丁○○復與周學嫺共同基於偽造進而行使
    偽造私文書之概括犯意聯絡，由丁○○依周學嫺之指示，在
    附表一所示之私文書上，偽簽「乙興陳代」之署押表示簽收
    貨物，足以生損害於下述人員（即後述 (五)、(七）部分）
    ，以此方法達到前揭詐欺取財之目的，致下列廠商陷於錯誤
    先後遭詐騙，而均受有損害：
  (一)丙○○於九十二年四月初在乙興商行，向位於臺中市○○○路六二○號、負責人為戊○○之元發燈飾有限公司【起
      訴書附表編號一誤載為原發專業照明公司，且起訴書附表
      編號八（被害人戊○○部分）與編號一所載內容二者同一
      、互為重複，下稱元發公司】職員癸○○訂購燈飾後，丁○○、丙○○、周學嫺均明知乙興商行自九十二年六月一
      日起已無能力支付貨款，仍推由丙○○於同年六月二日、
      六月二十八日及七月二日指示癸○○將價值合計為新臺幣
      （下同）二十萬元之燈飾貨物送至指定地點，致癸○○陷
      於錯誤將上開貨物送至其指定之乙興商行及光興路倉庫，
      推由周學嫺簽收貨物並交付予癸○○如附表二編號1.、2.
      之支票，以佯稱支付部分貨款，嗣上開支票屆期未兌現，
      癸○○、戊○○始知受騙。
  (二)推由周學嫺自稱為乙興商行經理「林麗玲」，先後於九十
      二年六月十日、同年月二十五日及同年七月十五日（起訴
      書誤載為五日，詳後述），向焜麗企業有限公司之庚○○
      詐購價值為分別二萬七千七百五十元、一萬五千元及二萬
      八千二百元之燈飾，致庚○○陷於錯誤，先後於九十二年
      六月十五日、同年月二十五日、七月十一日如數將貨物交
      付至乙興商行，由周學嫺等人簽收貨物並交付予庚○○如
      附表二編號3.、4.之支票以佯稱支付部分貨款，嗣上開支
      票屆期未兌現，且前揭貨款亦未給付，始知受騙。
  (三)推由丙○○自九十二年六月十三日起至同年七月二十四日
      止，先後分十六次，以電話向法商利來客股份有限公司中
      區業務代表未○○佯稱訂購貨物，總計詐購價值二十七萬
      二千五百九十九元之辦公室事務用品，致未○○陷於錯誤
      ，於上開期間將上開貨物如數送至光興路倉庫，由丙○○
      等人簽收貨物並交付予未○○如附表二編號5.之支票以佯
      稱支付部分貨款，嗣上開支票屆期未兌現，且前揭貨款亦
      未給付，始知受騙。
  (四)推由周學嫺自稱為乙興商行經理「林麗玲」，與丙○○於
      九十二年六月二十五日十五時許，向日日商業股份有限公
      司業務主任李媺娜，詐購價值三十七萬零六十六元之廚房
      衛浴週邊配件及茶包、沐浴乳禮盒組等一批，致李媺娜陷
      於錯誤，自同年六月二十七日起至同年七月二十二日止，
      將上開貨物陸續送至指定之乙興商行及光興路倉庫，交由
      丙○○、周學嫺、丁○○收受。嗣李媺娜於九十二年七月
      三十日上午至乙興商行，發現人去樓空，始知受騙。
  (五)推由周學嫺、丁○○各自稱為乙興商行之「林麗玲」、「
      陳先生」，先後於九十二年六月二十七日及七月十八日，
      向廖源經營之韋霆印刷有限公司（現更名為玫一印刷有
      限公司）詐購金額各為十萬四千二百元、九萬五千八百元
      之自黏商標（起訴書僅概括稱於九十二年六月二十七日詐
      購貼紙共二十萬元），周學嫺、丁○○並曾至前開公司校
      稿，致辰○○陷於錯誤，於同年六月二十七日將第一次訂
      購之上開貨物如數送至指定之光興路倉庫交付予丁○○，
      丁○○並當場在於附表一編號1.之送貨單上，偽簽「乙興
      陳代」署押，表示係陳姓人員簽收之證明，而偽造該準私
      文書，再持之交還，而行使之，足以生損害於廖源及陳
      姓人員，周學嫺並將佯稱用以支付貨款即如附表二編號6.
      之支票一紙交予廖源。另前開第二次訂購之貨物，廖
      源則已印製完妥後正待出貨。嗣廖源於七月三十日上午
      八時許，經過乙興商行外，發現乙興商行情況有異，且貨
      物已搬遷一空，始知受騙。
  (六)推由周學嫺自稱為乙興商行之「林麗玲」，與丙○○自九
      十二年六月二十八日至七月三日，陸續向柏威傢飾有限公
      司之卯○○，詐購價值達五十三萬七千六百元之傢飾用品
      ，致卯○○陷於錯誤，先將其中價值二十萬三千七百二十
      元之上開貨物，於前開期間送至指定之乙興商行及光興路
      倉庫交付，並於丙○○在場時，收受周學所交付、與上
      述貨款總額相同之如附表二編號7.至10.之支票四紙，詎上
      開支票屆期均未獲兌現，始知受騙。
  (七)推由周學嫺自稱為乙興商行經理「林麗玲」，於九十二年
      六月三十日向龍點工業有限公司之丑○○，詐購價值二十
      八萬五千元（起訴書誤載為二十六萬元）之龍易點專用爐
      一千二百臺及龍易點環保安全油八十箱，致丑○○陷於錯
      誤，於同年七月十八、二十六日，將上開貨物送至指定之
      光興路倉庫，交由丁○○等人簽收，其中丁○○於同年七
      月十八日在光興路倉庫收受貨物時，當場在附表一編號2.
      之送貨單上偽簽「乙興陳代」之署押，表示係陳姓人員簽
      收之證明，而偽造該準私文書，再持之交還，而行使之，
      足以生損害於丑○○及陳姓人員。周學嫺隨即於同年七月
      五日交付如附表二編號11.之支票佯稱用以支付部分貨款。
      嗣上開支票屆期未獲兌現，丑○○始知受騙。
  (八)推由周學嫺自稱「林麗玲」，自九十二年四月間起，陸續
      向永炬光電科技股份有限公司之午○○訂購貨物，初期尚
      有支付貨款，嗣周學嫺與自稱「陳先生」之丁○○於同年
      六月間某日起至同年七月中旬某日止（起訴書誤載為九十
      二年六月間，但所載金額與後述相同），陸續向午○○詐
      購總價為二百二十二萬四千九百六十二元之燈具組、電燈
      泡及電纜線等貨物，致午○○陷於錯誤，並於訂貨後一、
      二日內陸續將上開貨物送至指定之乙興商行、光興路倉庫
      等處，分由丁○○、丙○○及周學嫺簽收，午○○則收受
      佯稱用以支付部分貨款即如附表二編號12.、13.之支票二紙
      。嗣午○○於同年七月三十一日，至乙興商行發現已人去
      樓空，且上開支票屆期均未獲兌現，始知受騙。
  (九)丙○○及自稱「林麗玲」之周學嫺，自九十二年四月初起
      ，即多次向晁鋐實業有限公司（登記負責人為劉月招）之
      壬○○訂購照明燈具，丁○○、丙○○、周學嫺均明知乙
      興商行自九十二年六月一日起已無能力支付貨款，仍推由
      丙○○、周學嫺自同年七月三日至同月二十八日間，多次
      向壬○○詐購價值合計為一百三十六萬零八百八十八元之
      照明燈具，致壬○○陷於錯誤，將上開貨物運送至指定之
      乙興商行及光興路倉庫，並由丙○○、周學嫺等人簽收，
      並將佯稱用以支付部分貨款即如附表二編號14.至18.之支票
      五紙交予壬○○。嗣上開支票自同年七月底起陸續屆期均
      未獲兌現，始知受騙。
  (十)推由周學嫺自稱係「林麗玲」，於九十二年七月四日，以
      電話邀約尚品廚具公司之寅○○至乙興商行，向寅○○詐
      購價值約三十三萬元之廚具用品，致寅○○陷於錯誤，將
      上開貨物送至指定之乙興商行，由周學嫺、丙○○等人簽
      收，並將佯稱用以支付部分貨款即如附表二編號19.之支票
      一紙交予寅○○，嗣上開支票屆期未獲兌現，始知受騙。
  (十一)推由周學嫺自稱「林麗玲」，先後於九十二年七月七日
        、十一日、二十四日，向明格商行之巳○○詐購價值各
        為十二萬四千五百四十元、十二萬八千零四十五元、三
        萬五千一百零八元，合計二十八萬七千六百九十三元之
        廚具配件一批，致巳○○陷於錯誤，依約將上開貨物送
        至指定之乙興商行及光興路倉庫交予丙○○或不知情之
        張姈亭簽收，丙○○並將佯稱用以支付部分貨款之附表
        二編號、之支票二紙交予巳○○，嗣上開支票屆期
        均未獲兌現，始知受騙。
  (十二)推由周學嫺自稱「林麗玲」，於九十二年七月十五日，
        向善克思行銷有限公司之子○○詐購價值六萬四千八百
        元之瓦斯罐一百箱，並向子○○表明將有一位「陳先生
        」會收取貨物，致子○○陷於錯誤，於當日將上開貨物
        送至指定之光興路倉庫時，子○○向在場之丁○○詢問
        是否為「陳先生」時，丁○○點頭表明其係「陳先生」
        ，並點收上開貨物，丁○○並將如附表二編號之支票
        一紙交予子○○佯稱支付貨款。嗣子○○於同年七月三
        十日上午九時許知悉上開支票屆期未獲兌現，趕赴乙興
        商行，見人去樓空，始知受騙。
  (十三)推由周學嫺自稱係乙興商行之「林小姐」，於九十二年
        七月十八日十一時二十三分許，以傳真向永享企業社之
        辛○○（起訴書誤載為郭永河）詐購總價四萬五千七百
        二十元（折價後交付四萬五千七百元之如附表二編號
        之支票）之精油飄香機共七十二臺，辛○○並與丙○○
        以電話聯絡確認，致辛○○陷於錯誤，於同年月二十四
        日委由新竹貨運將上開貨物交付至乙興商行，並由新竹
        貨運代收佯稱支付貨款之如附表二編號之支票一紙，
        嗣上開支票屆期未獲兌現，辛○○並發現乙興商行已空
        無一人，始知受騙。
  (十四)周學嫺自稱係乙興商行經理「林麗玲」，自九十二年四
        月間，向誠冠有限公司之乙○○分次訂貨，初期尚有支
        付貨款，丁○○、丙○○、周學嫺均明知乙興商行自九
        十二年六月一日起已無能力支付貨款，仍於同年六月間
        （起訴書誤載為七月間），推由周學嫺向乙○○詐購價
        值四十一萬九千一百元之水電材料及小家電，致乙○○
        陷於錯誤，於上開期間依約將上開貨物送至指定之光興
        路倉庫及乙興商行，分由丙○○及周學嫺簽收，丙○○
        、周學嫺交付如附表二編號號之支票一紙交予乙○○
        ，佯稱支付部分貨款，嗣上開支票屆期未獲兌現，乙○○始知受騙。
  (十五)推由周學嫺自稱「林麗玲」，於九十二年六月底某日，
        向己○○（起訴書誤載為張德祥）詐購價值十四萬六千
        四百元之何首烏一批，致己○○陷於錯誤，於同年七月
        十日將上開貨物如數送至乙興商行及光興路倉庫交付周
        學嫺，周學嫺同時將與貨款總數相同即如附表二編號
        、號之支票二紙交予己○○佯稱支付貨款，嗣上開支
        票屆期未獲兌現，己○○始知受騙。
二、丙○○、周學嫺、丁○○陸續取得上開貨物後，由丁○○於
    九十二年六月底，向不知情之林忠德（另經檢察官為不起訴
    處分）借用臺中縣太平市○○路○段一九八巷二號廣場倉庫
    （下稱新平路倉庫），又於九十二年七月二十八日向不知情
    之賴淑美承租臺中市西屯區西林巷六三號倉庫（下稱西林巷
    倉庫），而將詐得之部分貨物陸續藏放於上開地點；另由丙○○於九十二年七月二十九日十七時許，向不知情之謝進興
    承租臺中縣太平市○○路○段五七０、五七二號房屋（下稱
    長龍路倉庫），並於同年七月二十九日至三十日間，將部分
    貨物搬入藏放；並伺機轉賣圖利。
三、嗣分別於九十二年八月三日，在新平路倉庫查獲丁○○置放
    之前揭詐得價值一萬四千六百八十元之沐浴乳禮盒十二盒、
    沐浴鹽四組、精油燈組二組及花草茶禮盒十盒（以上由李媺
    娜領回）、價值一萬八千元之龍易點專用爐三九組及安全油
    三百六十罐（以上由丑○○領回）、價值一千元之紫羅蘭燈
    具組一組（由戊○○領回）、價值三千元之專業照明燈組二
    組（由午○○領回），及不詳姓名之人所有之休閒爐二箱、
    情人鍋一箱；再據丁○○之供述，經警於九十二年八月四日
    上午五時許，在西林巷倉庫查獲丁○○置放之前揭詐得之木
    製傢俱組一批、組合桌六組、美耐面板七片、點將系統廚櫃
    三組、抽油煙機六臺、瓦斯臺五臺、組合桌四十八組、龍易
    點專用爐一一四０臺、安全油六十八箱（專用爐及安全油由
    丑○○領回保管）及廚具組合櫃七組；再依李媺娜之追查，
    經警於九十二年八月十一日十九時四十分許，在長龍路倉庫
    ，查獲元發公司所有價值一萬一千六百六十一元之燈飾（由
    癸○○領回）、李媺娜所有價值三萬五千五百八十元之水槽
    十九只及吧臺架一只（由李媺娜領回）、壬○○所有價值十
    萬二千零六十元物品（由壬○○領回）、寅○○所有價值三
    萬四千六百九十二元之貨物（由寅○○領回）、巳○○所有
    價值十萬七千三百一十五元之廚具（由巳○○領回）及午○○所有價值二千一百五十元之貨物（由午○○領回）。
三、案經癸○○、庚○○、未○○、李媺娜、廖源、卯○○、
    丑○○、午○○、壬○○、寅○○、巳○○、子○○、辛○○、乙○○、己○○訴由臺中縣警察局霧峰分局報請臺灣臺
    中地方法院檢察署檢察官偵查起訴。
    理    由
一、訊據被告丁○○固坦承其有收受前揭犯罪事實 (四)、(五)
    、(七)、(八)、(十二）之貨物，並於前揭時地有在如附表
    一編號1.、2.之送貨單上簽立「乙興陳代」表示簽收貨物之
    意思，嗣並有將部分貨物置放於其借用之新平路倉庫及其承
    租之西林巷倉庫等情，惟矢口否認有前揭詐欺取財及行使偽
    造文書之犯行，辯稱：我只有向乙興商行批一些貨自己出去
    賣，我不知乙興商行已陷於無資力，因為周學嫺拜託，所以
    我有時也會幫乙興商行送貨，我會簽「乙興陳代」等語，是
    依周學嫺之指示幫乙興商行代為簽收貨物，乙興商行亦確有
    名為陳明智之業務員，我並沒有說自己是「陳先生」；另置
    放於西林巷倉庫之廚具等貨物，係張美惠向乙興商行訂購後
    ，貨物送至工地時因無法安裝，我才臨時向賴淑美承租西林
    巷倉庫置放該貨物，至於我向林忠德借用置放於新平路倉庫
    的貨物，有一部分是乙興商行退貨之貨物，有一部分是我向
    乙興商行買的貨物等語。被告辯護人則為其辯護稱：被告僅
    係乙興商行之臨時性幫工，並不了解乙興商行之營運及財務
    狀況，且被告於李媺娜、午○○送貨至光興路倉庫時，曾表
    明並非乙興商行之人，午○○部分且以本名簽收，足見被告
    並未故意以偽名簽收貨物詐欺被害人之情事。經查：
（一）被告、丙○○、周學嫺向前揭犯罪事實所列被害人（下稱
      前揭被害人）詐騙而訂購並收取前揭犯罪事實所載金額之
      貨物，且未付款之事實，嗣由前揭被害人分別在上址三個
      倉庫（即前揭犯罪事實三）尋獲遭詐騙之貨物等情，有下
      列事證足資證明，說明如次：
    1.前揭犯罪事實 (一)部分：業據證人癸○○、戊○○於警
      詢時證述在卷（九十二年度偵字第一五五四五號卷，下稱
      偵一卷，第三六、一三二頁），及證人戊○○於原審審理
      時證述明確（原審卷第二八九至二九三頁），且有銷貨單
      、支票、退票理由單影本各二張、癸○○出具之代保管收
      據、戊○○出具之認領保管收據各一張在卷可佐（偵一卷
      第一三七、一四七、一四八、一五二頁）。
    2.前揭犯罪事實 (二）部分，業據證人庚○○於警詢及原審
      審理時證述明確（九十二年度偵字第二○四七八號卷第八
      五頁，下稱偵二卷；原審卷第三六五至三六八頁），並有
      支票及退票理由單影本各二張、估價單一張在卷可佐（偵
      二卷第八六頁；原審卷第三八二頁），至其第三次訂貨時
      間，依證人庚○○於原審之證述，及其提出之上開估價單
      記載之日期為九十二年七月十五日，有該估價單可證（見
      原審卷第三八二頁），起訴書認該日期是九十二年七月五
      日，應屬誤認，應認該次之日期為九十二年七月十五日。
    3.前揭犯罪事實 (三）部分，業據證人未○○於警詢證述明
      確，並有支票及退票理由單影本、訂購明細表、發票及發
      票明細表等在卷可佐（偵二卷四二、四七至八一頁）。
    4.前揭犯罪事實 (四）部分，業據證人李媺娜於警詢、偵查
      時證述明確（偵二卷第九頁；偵一卷第三一、一二二、一
      二三、一八三頁），並有出貨單二三張（偵二卷十三至二
      四頁；偵一卷第一四○頁）、認領保管收據一張、代保管
      收據一張等在卷可佐（偵一卷第五四、一五三頁）證人李
      媺娜雖於偵查中曾稱：被告收貨當時有表明不是乙興商行
      的人，於送貨單上簽「施」等語（偵一卷第九四頁），但
      此僅足證明證人李媺娜曾聽聞被告如此陳述，且被告於此
      部份未隱藏真實身分而已，因尚有如後詳述之理由，此部
      份仍不能作為有利被告之認定。
    5.前揭犯罪事實（五）部分，業據證人廖源於警詢、偵查
      及原審審理時證述明確（偵二卷第二五頁；偵一卷第一○
      四、一八三頁原審卷第一四九頁），並有帳單、支票影本
      各一張（偵二卷第二八、三十頁）、出貨單一張在卷可佐
      （偵一卷第二三五頁）。
    6.前揭犯罪事實 (六)部分，業據證人卯○○於警詢證述明
      確（九十二年度偵字第二０六八八號卷第二一、二二頁，
      下稱偵三卷），並有貨運單一張、銷貨單十九張、對帳單
      二張、支票影本四張及退票理由單二張在卷可佐（發查字
      二八九七號卷第七至二三頁）。
    7.前揭犯罪事實 (七)部分，業據證人丑○○於警詢、偵查
      及原審審理時證述明確（偵一卷第二五、二六頁、一八二
      頁；本院卷第一四四至一四八頁），並有贓物認領保管收
      據二張、送貨單三張在卷可佐（偵一卷第五五、二０六、
      二○七頁）。
    8.前揭犯罪事實 (八)部分，業據證人午○○於警詢及原審
      審理時證述明確（偵一卷第二七頁；原審卷第三一二至三
      一七頁）），並有贓物認領保管收據二張、支票影本二張
      （偵一卷第五六、一四五、一四六頁）、出貨單九張在卷
      可佐（偵一卷第一八五至一九一、二二四至二二六頁）。
    9.前揭犯罪事實 (九）部分，業據證人壬○○於警詢、偵查
      及原審審理時證述明確（偵一卷第一○四、一二九、一三
      ○頁；原審卷第三一八至三二三頁），並有請款單、支票
      影本三張、代保管收據二張在卷可佐（偵一卷第一三九、
      二三○、一四九、一五四、一五五頁），又依證人壬○○
      於原審所述，其遭詐騙所出貨物均在九十二年七月間，及
      依其提出之上開請款單所載，該出貨日期均在九十二年七
      月三日至二十八日間（見偵一卷第一三九頁），應認該詐
      騙出貨時間均在九十二年七月三日至二十八日間，起訴書
      認被告等於九十二年六月間亦有此部分詐騙行為，查無證
      據足以證明，此部分無從認定，附此敘明。
    10.前揭犯罪事實 (十)部分，業據證人寅○○於警詢證述明
      確（偵一卷第一二六、一二七頁），並有應收帳款表三張
      、支票及退票理由單一張、代保管收據一張在卷可佐（偵
      一卷第一三八、一四三、一四四、一五○、一五七頁）。
    11.前揭犯罪事實 (十一）部分，業據證人巳○○於警詢及原
      審審理時證述明確（偵一卷第一二四頁；原審卷第三二四
      至三二七頁），並有出貨單二張、支票二張、代保管收據
      四張在卷可佐（偵一卷第一四一、一四二、一五一、一五
      八至一六一頁）。
    12.前揭犯罪事實 (十二）部分，業據證人子○○於警詢及原
      審審理時證述明確（偵一卷第二九、三○頁；原審卷第一
      九六至二○一頁）。
    13.前揭犯罪事實 (十三）部分，業據證人辛○○於警詢及原
      審審理時證述明確（偵二卷第三一頁），並有支票、退票
      理由單及訂購單在卷可佐（偵二卷第三三、三四頁）。
    14.前揭犯罪事實 (十四）部分，業據被害人乙○○於警詢證
      述明確（偵二卷第三五頁、偵一卷第九一頁），並有出貨
      單二張、代收票據記錄憑單等在卷可佐（偵二卷第三六、
      三七頁），又證人乙○○證述是在九十二年六月間所出貨
      物未收到貨款，應認其詐騙時間為九十二年六月間。
    15.前揭犯罪事實 (十五)部分，業據證人己○○於偵查中及
      原審審理時證述明確（偵一卷第一○四頁；原審卷第一五
      四、一五五頁）。
（二）又被告於前揭時地確在如附表一編號1.、2.之送貨單上簽
      立「乙興陳代」等文字，業據被告供承在卷，並有前揭送
      貨單各一張附卷可證。且綜參：
    1.被告於警詢時自承：被害人送貨到乙興商行是我在簽收，
      是乙興商行的周學嫺或是丙○○叫我到現場簽收貨物的，
      因為周學嫺和丙○○有時很忙，是林麗玲叫我在簽單上簽
      姓陳的；我替乙興商行送出之貨品有時是丙○○、有時是
      周學嫻交給我的（偵一卷第十九、二○頁）。
    2.證人丑○○於警詢時證述：被告是在我送貨至乙興國際商
      行時點收貨物之人員，被告簽收貨物時自稱陳先生，林麗
      玲（即指周學嫺）告訴我陳先生會去倉庫開門收貨，找陳
      先生清點貨品就可以了，我至派出所才知道他的真實姓名
      叫丁○○等語（偵一卷第二六頁），並於原審審理時進一
      步結證：是乙興商行的林麗玲向我訂貨，林麗玲說會有一
      位陳先生在光興路倉庫開門，我當時不知道被告叫丁○○
      ，我下貨後被告有在簽收單上簽名，被告簽名時寫「陳」
      字沒有跟我說被告姓陳，但是當時我以為被告就是姓陳等
      語（原審卷第一四二、一四三頁）。
    3.證人廖源於原審審理時結證：當時是林麗玲（即指周學
      嫺）和被告向我訂貨，當時被告自稱陳先生；後來林麗玲
      叫我送貨到光興路倉庫，說有陳先生會去開門及點貨，倉
      庫是被告開門、貨物是被告簽收的，因為先前在我家的時
      候林麗玲有介紹被告是陳先生，所以我認為被告就是陳先
      生，所以當天到達現場我就直接找被告簽收貨物；被告說
      其自己沒有支票，要請丙○○開票等語（原審卷第一四九
      、一五一頁）。
    4.證人午○○除於警詢證述：貨物是由有丁○○、丙○○、
      林麗玲收貨等語外（偵一卷第一三三頁），並於原審審理
      時進一步結證：我公司與乙興商行整個交易都是由我接洽
      ，乙興商行訂貨時有由林麗玲、被告出面；貨物是由被告
      、林麗玲、丙○○簽收；且被告當時是一開始用另一個名
      字，一開始他自稱姓陳與我們交易，我確定被告不是用丁○○的名字與我交易，後來在九十二年七月底時，我去乙
      興商行時，我有問被告說貨物要交給何人、由何人簽名，
      被告說要過去簽，我才知道被告叫丁○○；且被告辯護人
      所提出之簽收單（即原審卷九三頁）是本案案發後，我後
      來終於找到被告，我拜託被告多少還我一點錢，所以被告
      才寫該簽收單。（見原審卷第三一四至三一六頁）。
    5.證人子○○除於警詢時證述：是林麗玲（即周學嫺）向我
      公司訂貨，被告是我送貨至乙興商行時遇到的，但當時被
      告自稱是陳先生等語（偵一卷第三○頁），並於原審審理
      時進一步結證：訂貨時林麗玲有說有一位陳先生會來收貨
      ，我送貨到光興路倉庫時，我問被告是否為陳先生，被告
      有點頭，我下完貨、拿到支票以後，覺得不是當初講的時
      間，我車子就回頭，回到光興路倉庫時我就看到丙○○、
      丁○○、林忠德在聊天，且我有要求丙○○改支票的時間
      ，丙○○說沒有差這幾天；支票當時是被告交給我的等語
      （原審卷第一九七頁）。
    6.證人李媺娜於警詢時證述：我認得被告，我送貨至乙興商
      行時有遇到被告，林麗玲（即指周學嫺）告訴我被告也是
      乙興商行業務員之一，找被告清點貨物就可以了等語（偵
      查卷第三二頁）。
    7.足見前揭證人證述其等遭詐騙之模式相當一致，且與被告
      上前供承情節相符，應堪憑採。而綜核上情，進一步說明
      如次：
    （１）由前開被告或以自稱「陳先生」、或以點頭示意其為
          「陳先生」、或經由周學嫺介紹被告為「陳先生」之
          方式，乃至周學嫺佯稱有「陳先生」會至指定地點收
          受貨物後數次果然均由被告實際收受貨物，甚且以在
          如附表一所示送貨單之準私文書上偽簽「乙興陳代」
          等情以觀，自足使被害人均誤認為被告即係乙興商行
          內之「陳先生」，甚為明確。於此情形，被告顯係有
          計劃的偽稱自己係乙興商行之「陳先生」之方式，施
          以詐術，以遂行前揭詐欺取財犯行，堪以認定。是被
          告辯稱其未對外偽稱「陳先生」，其均係以被告之本
          名與被害人交易，其所簽「乙興陳代」係表明代簽性
          質等語，顯與事實不符，均無可採。
    （２）由被告除簽收貨物外，實際上亦有負責與被害人接洽
          、訂貨事宜，甚且於被害人向被告要求交付貨款時，
          被告非僅知道須向丙○○索取支票，甚且能得丙○○
          之信賴、將丙○○簽發之支票轉交予被害人等情以觀
          ，顯見被告、丙○○、周學嫺間關係至為密切，被告
          對於乙興商行之營運情形、經濟情形實早已知之甚詳
          ，始會於前揭被害人密集遭詐騙貨物之過程中，由被
          告與丙○○、周學嫺彼此間以互為協力、行為分工之
          方式，俾利詐得前揭被害人之財物。是被告辯稱其不
          知乙興商行已陷於無資力，並無施以詐術詐騙被害人
          等語，不足採信。
    （３）證人林忠德於原審審理時雖證稱：被告未曾向乙興商
          行的客戶自稱為「陳先生」，亦未向乙興商行的客戶
          自稱為乙興商行之業務員等語，核與前揭證人證述內
          容顯不一致，自難採信。且證人林忠德僅係聽聞被告
          自己說置放於新平路倉庫的貨物，是被告自己向乙興
          商行購買的，並未經由證人林忠德親自查證等情，亦
          據證人林忠德於原審審理時結證明確（原審卷第一三
          一、一三四頁），自無從依此而為有利被告之認定。
    （４）證人午○○雖於檢察官訊問時證稱：被告於送貨單上
          簽「丁○○」等語，並有上開出貨單可證（偵一卷第
          一八五、一八六頁之出貨單均記載送貨給施先生，一
          八五頁之出貨單記載簽收人為「施」），惟參諸證人
          午○○於原審審理時前揭證述，被告於交易之初，均
          自稱姓陳，其係於九十二年七月底時，始知道被告叫
          丁○○，有如前述，可見被告於與午○○交易之初，
          仍有意隱瞞真實姓名，且於收貨之時，雖有表明真實
          姓名，但仍收取貨物並拒絕付款，自無從依此而遽為
          有利被告之認定；又被告於原審所提出之簽收單（即
          原審卷九三頁）是本案案發後，經證人午○○拜託被
          告多少還一點錢後，被告才寫該簽收單，已據證人午
          ○○證述如前，及被告於原審提出之退貨估價單（原
          審卷第九二頁），所載日期均係九十二年八月七日，
          足見該簽收單及退貨估價單均係在本件案發以後，亦
          均不能作為有利被告之認定。
（三）再佐以周學嫺確係以「林麗玲」之名義與前揭被害人交易
      ，且有指示被告於簽收貨物時以乙興陳之名義為之等情，
      亦據周學嫺於警詢、偵查及原審審理時均證述明確（偵一
      卷第二四、二四七頁；原審卷一八二頁），足見被告係依
      周學嫺之指示，偽簽署押於附表一所示送貨單之準私文書
      ，用以表示係陳姓人員簽收貨物之證明，再持之行使，足
      以生損害於附表一之各該準私文書之持有人及陳姓人員，
      亦甚明確。則被告與周學嫺確有共同偽造並進而行使偽造
      之準私文書犯行，實堪認定。至周學嫺於原審審理時另方
      面雖證稱：因為乙興商行內有一位陳明智業務員，被告不
      是乙興員工，因此我叫被告簽乙興陳的字樣，我沒有向廠
      商介紹說被告是「陳先生」，且我說倉庫會有一位「陳先
      生」幫忙開門，是指陳明智，並非指被告等語，另證人丙○○於偵查中稱：只見過被告一次，被告並非乙興商行員
      工（偵一卷第一九九頁），於本院審理時改稱：（有無僱
      用被告當乙興商行的職員？）此部分是周學嫻在管理，我
      不知道。（你在偵查中有說只見過被告一次，當時所言是
      否實在？）是。（乙興商行所購買的商品，是否有分給被
      告？）我不清楚。（你剛所言只見過被告一次是指在何地
      ？）在我的店裡面見過他一次。（你曾經在倉庫那邊見過
      被告？）很少。次數不記得。約10次。（被告有無曾跟乙
      興商行送貨或買貨？）我不知道，這都是業務周學嫻在處
      理等語（本院卷第五四頁以下）。經查：證人周學嫻此部
      分所述，與前揭證人廖源、午○○、子○○、李媺娜證
      述內容顯不相符，已難憑採；又證人丙○○於偵查中原稱
      被告不是乙興商行員工，於本院審理時改稱不知道被告是
      否其員工，於偵查中稱僅見過被告一次，於本院審理時原
      來亦稱僅見過被告一次，但經追問後又稱見過約十次，足
      見證人林顯關於與被告見面之次數，所述尚且前後不符，
      顯係有意隱瞞其與被告間之關係，且被告如非乙興商行員
      工，何以竟能負責接送甚至保管貨物之要責，倘乙興商行
      果真另有陳姓員工，則被告簽「乙興陳代」之字樣，如何
      確認係該陳姓員工或係被告簽收貨物，如何確認責任歸屬
      ？是證人周學嫺、丙○○此部分證言，顯均係迴護被告之
      詞，自無可採，從而，被告於原審提出由丙○○、周學嫻
      主導之乙興商行出具之買貨收據，亦不能作為有利被告之
      認定。
（四）又丙○○於偵查中亦陳明：從六月週轉不靈後就開始向地
      下錢莊借錢，當時是用支票作為抵押，我有陸續還了一點
      錢，但都是還了又借，到最後無法負擔，最後地下錢莊就
      有二、三十人來找我等語（見偵一卷第二○○頁）。足見
      丙○○所經營之乙興商行，自九十二年六月一日起，確已
      因營運不良、週轉不靈，無法經由正常借貸管道貸得金錢
      ，而不惜重利向地下錢莊借款，實際上已無能力繼續訂購
      貨品或支付貨款之能力，已甚明確。再參以丙○○持有如
      附表一所示之付款行為臺中商業銀行太平分行、合作金庫
      臺中分行、華南商業銀行水湳分行之支票，均大量集中自
      九十二年七月三十日起退票，累計退票數達數十張，亦有
      法務部票據信用資訊連結作業查詢明細表可佐（偵一卷第
      二五○至二五二頁），是丙○○非僅無付款能力，再由前
      揭被害人均係同一時間即自九十二年七月底、八月初起陸
      續退票，則被告、丙○○、周學嫺三人向前揭被害人訂貨
      之初即無付款之意，亦甚明灼。再參諸前述之被告、丙○○、周學嫺三人關係密切，被告對於乙興商行之營運狀況
      知之甚詳，甚且被告能得丙○○之信賴，將丙○○簽發之
      支票交予被害人子○○收執等情以觀，益見被告與丙○○
      、周學嫺對於前揭詐欺取財之犯罪計劃，事前確已同謀。
（五）前揭被害人遭詐騙而於西林巷倉庫、光興路倉庫經警查獲
      ，並分由被害人丑○○、戊○○、癸○○、李媺娜、壬○○、寅○○、巳○○、午○○領回等情，有如前述。且查
      ：
    1.西林巷倉庫部分，該倉庫係被告於九十二年七月二十八日
      向賴淑美所臨時承租，且被告承租該倉庫時，並未事前察
      看倉庫地點或簽約即予承租，旋即於當日下午即將前揭被
      害人遭詐騙之貨物搬入等情，業據證人賴淑美於原審審理
      時證述明確（原審卷二二三第頁）。
    2.長龍路倉庫部分，亦據證人即該倉庫房東謝進興於警詢證
      述：九十二年七月二十九日下午，是兩名男子騎機車，跟
      我說要租房子，說他們夫妻要來住，該其中一名男子自稱
      林姓（要租屋者），於是林姓男子拿了三千元給我訂金等
      語（偵一卷第一一三、一一四頁），且經證人謝進興指認
      在租屋處抽屜內查獲之丙○○身分證影本上之相片，即係
      租屋之林姓男子（偵一卷第一三四頁）。嗣證人謝進興復
      於原審審理時明確結證：九十二年七月二十九日下午六點
      多，林姓男子說是他（即指丙○○）們夫妻要住，他說急
      需要搬進來住，我跟他說還沒有簽約，他說因為他急需要
      搬進來，請我給他方便，明天晚上再簽合約，當時我沒有
      考慮那麼清楚，且房子放了很久沒有人住，所以我先給他
      鑰匙，隔天我來的時候，發現兩間房子堆滿了東西，他說
      是兩個人要住的，為何會搬這麼多的東西進來，與他所言
      不符合；我就跑到對面的李太太問他說東西是何時搬進來
      的，李太太說是二十九日當天接近半夜搬進來，我心裡想
      說，很奇怪，他本來說要住的，為何會變成倉庫等語（原
      審卷第二二八頁），顯見長龍路倉庫亦係丙○○於九十二
      年七月二十九日為求能藏放詐得貨物所臨時承租之場地。
    3.由上開被告、丙○○臨時承租西林巷倉庫、長龍路倉庫之
      過程，再參諸前揭被害人遭詐騙之貨物，原來交貨時既係
      置放於乙興商行或光興路倉庫，竟均於極短時間內均轉換
      藏放於被告、丙○○臨時承租之上開倉庫內，且於遭詐騙
      之貨物轉換藏放於上開倉庫同時，丙○○簽發交予前揭被
      害人之支票均陸續退票，益證則被告、丙○○、周學嫺三
      人於購貨時確具共謀詐欺前揭被害人之不法所有意圖，甚
      為明確。
    4.至經警查獲時置放於西林巷倉庫之廚具等貨物，雖係證人
      張美惠於九十二年六月間向乙興商行訂購之貨物，嗣乙興
      商行實際有將貨物送到文昌東六街的工地，固據證人張美
      惠於原審審理時證述在卷，惟證人張美惠同時亦結證：我
      向乙興商行訂貨時，並未約定送貨時間；乙興商行實際送
      貨的時間約在訂購貨物後約二個月；乙興商行送貨並不是
      我要的時間，因為當時要安裝廚具的大樓尚未完工，無窗
      戶也無大門，無法安裝；如果我知道乙興商行當時要送貨
      來，我不會讓他們送來；貨物是周學嫺送來的等語（原審
      卷第二八二至二八七頁）。由此可知，周學嫺於九十二年
      七月下旬時，實係急需轉換藏放詐得而來的廚具，始會如
      此倉促將前揭廚具在未與張美惠約定送貨時間之情形下，
      逕將貨物送往張美惠之工地，以求能將詐得之廚具脫手、
      換得現金使用甚明。自無從依此而為有利被告等之認定。
（六）此外，再由前揭被害人遭詐騙之貨物，除少部分為警查獲
      外，大部分貨物均去向不明，且衡諸前揭向被害人等訂購
      貨物之數量、價額均屬大宗，其總價款高達數百萬元，甚
      且品類不同，有傢俱、燈具、燈飾、辦公室用品、精油、
      茶包、沐浴乳禮盒、自黏商標、傢飾、專用爐、安全油、
      電纜線、廚具配件、瓦斯罐、精油飄香機、水電材料、何
      首烏、鋁製樓梯，實應有銷售對象之客戶，始有大量訂貨
      之必要，然被告就此均無法提出其與丙○○、周學嫺向被
      害人等所訂貨物之去向，及各該去向不明貨物之銷售對象
      及銷售金額，足認被告、丙○○、周學嫺係大量向被害人
      等訂貨後，即拒不付款，其等三人非僅無付款能力，實際
      於訂貨時亦無付款之意，其等三人確均具詐欺前揭被害人
      之不法所有意圖無訛。
（七）綜上所述，本案事證明確，被告前揭詐欺取財、偽造進而
      行使如附表一準私文書之犯行，至堪認定，應依法論科。
二、論罪科刑：
（一）按在告訴人公司製作之交貨單上，偽簽署押並交回告訴人
      公司委託之送貨員，依商業交易習慣係表示已收到該交貨
      單上貨品之證明，有收據之性質，且足以生損害於告訴人
      公司，依刑法第二百二十條第一項規定，應以私文書論（
      臺灣高等法院八十九年度上訴字第四四七一號判決要旨參
      照）。是核被告丁○○就前揭犯罪事實欄一之（一）至（
      十五）所為，係犯刑法第三百三十九條第一項之詐欺取財
      罪（其中上開事實一（五）所載第二次訂貨，廖源已印
      製完妥尚未出貨部分為詐欺取財未遂罪）；就前揭事實欄
      一之（五）、（七）所為，係犯刑法第二百十六條、第二
      百二十條第一項、第二百十條之行使偽造準私文書罪。又
      被告偽造進而行使偽造準私文書犯行部分，雖未據起訴書
      載明，又事實欄一之（八）部分，起訴書雖僅記載九十二
      年六月間之詐欺取財犯行，而未記載至同年七月中旬之犯
      行、事實欄一之（十一）部分，起訴書雖僅記載九十二年
      七月十一日之詐欺取財犯行，而未記載同年月七日、二十
      四日之犯行，但此部份與前開起訴書所載之詐欺取財犯行
      部分，分別有牽連犯、連續犯之裁判上一罪關係，為起訴
      效力所及，依審判不可分原則，本院自應併予審理，併此
      敘明。
（二）又按以自己共同犯罪之意思，參與實施犯罪構成要件以外
      之行為，或以自己共同犯罪之意思，事先同謀，而由其中
      一部分人實施犯罪之行為者，均為共同正犯；亦即二人以
      上以共同犯罪之意思，事前同謀，推由其中部分之人實施
      ，其未參與實施之共謀者，為學說上所稱之共謀共同正犯
      ，依司法院大法官釋字第一○九號解釋，仍成立共同正犯
      （司法院大法官會議解釋釋字第一○九號及最高法院九十
      三年度臺上字第一二六○號判決等意旨參照）。本案被告
      、丙○○、周學嫺在前揭詐欺取財過程中，可知其等三人
      自訂購貨物、收受貨物、簽發支票用以佯稱支付貨款、二
      個月內大量密集詐購種類不同之貨物、周學嫺及被告均以
      偽名方式與被害人交易等過程，乃至被害人交付遭詐騙財
      物後，分別由被告、丙○○借用或租用倉庫轉換藏放詐得
      貨物之地點後，隨即如附表二所示之支票自九十二年七月
      底起即密集退票等情以觀，顯見被告、丙○○、周學嫺三
      人彼此角色功能互補，彼此協力互助，彼此行為互為補充
      ，達到共同詐欺取財犯罪之目的。則被告顯係以自己共同
      犯罪之意思而參與前揭詐欺取財犯行，至為明確，被告就
      前揭全部詐欺取財犯行，自屬共同正犯無訛。從而，被告
      、丙○○、周學嫺三人間就前開多次（即前揭犯罪事實欄
      （一）至（十五）詐欺取財犯行，及被告與周學嫺間，就
      前揭犯罪事實一之（五）、（七）之偽造並行使偽造私文
      書二次之犯行，各均有犯意聯絡及行為分擔，均為共同正
      犯。
（三）被告偽造署押係偽造準私文書之部分行為，又其偽造準私
      文書之低度行為，為其行使偽造準私文書之高度行為所吸
      收，均不另論罪。
（四）被告就前開詐欺取財多次之犯行，及就附表一所示準私文
      書之行使偽造準私文書二次之犯行，各時間緊接，所犯各
      係構成要件相同之罪名，顯各係基於概括犯意反覆為之，
      各為連續犯，分別論以一詐欺取財、行使偽造準私文書罪
      ，並依法加重其刑。
（五）被告所犯上開詐欺取財、行使偽造準私文書罪間，有方法
      結果之牽連關係，為牽連犯，應從一重依連續行使偽造準
      私文書罪處斷。
（六）原審依上揭事證，適用刑事訴訟法第二百九十九條第一項
      前段，第二十八條、第五十六條、第三百三十九條第一項
      、第二百十六條、第二百二十條第一項、第二百十條、第
      五十五條、第二百十九條，罰金罰鍰提高標準條例第一條
      前段，並審酌被告以詐購貨物方法詐騙廠商貨物，受騙廠
      商甚多，所詐得之物品價值合計逾六百餘萬元，僅部分被
      害人取回少量遭詐騙之貨物，其餘貨物迄今仍去向不明，
      並兼衡及被告詐騙及行使偽造準私文書犯行之方法、手段
      、次數，暨被告犯後仍否認犯行、飾詞卸責，顯未見悔意
      ，且迄今未與被害人達成和解等一切情狀，量處如原審判
      決主文所示之刑，，並以如附表一所示之準私文書上之各
      該偽造署押各一枚，係屬被告丁○○所偽造之署押，而依
      法宣告沒收。經核原審認事用法均無不合，其量刑亦屬妥
      適，被告以否認犯行為由上訴，為無理由，應予駁回。
據上論結，應依刑事訴訟法第三百六十八條，判決如主文。
本案經檢察官甲○○到庭執行職務。
中    華    民    國    95    年    6    月   6       日
            刑事第九庭  審判長法  官  陳  筱  珮
                              法  官  趙  春  碧
                              法  官  余  仕  明
上列正本證明與原本無異。
如不服本判決應於收受送達後十日內向本院提出上訴書狀，其未
敘述上訴之理由者並得於提起上訴後十日內向本院補提理由書（
均須按他造當事人之人數附繕本）。
                              書記官  林  玉  惠
中    華    民    國    95    年    6    月  7        日
附錄論罪科刑法條：
刑法第三百三十九條第一項
意圖為自己或第三人不法之所有，以詐術使人將本人或第三人之
物交付者，處五年以下有期徒刑、拘役或科或併科一千元以下罰
金。
刑法第二百十六條
行使第二百十條至第二百十五條之文書者，依偽造、變造文書或
登載不實事項或使登載不實事項之規定處斷。
刑法第二百二十條第一項
在紙上或物品上之文字、符號、圖畫、照像，依習慣或特約，足
以為表示其用意之證明者，關於本章及本章以外各罪，以文書論
。
刑法第二百十條
偽造、變造私文書，足以生損害於公眾或他人者，處五年以下有
期徒刑。
 附表一
┌─┬────┬──────┬────┬────┬───┬────────┐
│號│時間    │私文書名稱  │持有人  │偽簽署押│數量  │備註            │
│編│        │            │        │        │（枚）│                │
├─┼────┼──────┼────┼────┼───┼────────┤
│１│92年6月 │自黏標籤送貨│廖源  │「乙興陳│壹    │九二偵字第一五五│
│  │27日    │單          │        │代」    │      │四五號卷第二三五│
│  │        │            │        │        │      │頁上方          │
├─┼────┼──────┼────┼────┼───┼────────┤
│２│92年7月 │龍點工業有限│丑○○  │「乙興陳│壹    │九二偵字第一五五│
│  │18日    │公司送貨單  │        │代」    │      │四五號卷第二○七│
│  │        │            │        │        │      │頁              │
└─┴────┴──────┴────┴────┴───┴────────┘
 附表二
┌─┬────┬────┬─────┬──────┬───┬───────┐
│編│發 票 人│付 款 人│票      號│發   票   日│面額，│備          註│
│號│        │        │          │            │新臺幣│              │
├─┼────┼────┼─────┼──────┼───┼───────┤
│1.│京冠公司│華南銀行│HC0000000 │92年７月日│12650 │九二年偵字一五│
│  │代表人林│北臺中分│          │            │      │五四五號卷第一│
│  │顯明    │行      │          │            │      │四七頁（癸○○│
│  │        │        │          │            │      │、戊○○部分）│
├─┼────┼────┼─────┼──────┼───┼───────┤
│2.│丙○○  │臺中商銀│TPA0000000│92年８月６日│138600│同上          │
│  │        │太平分行│          │            │      │              │
├─┼────┼────┼─────┼──────┼───┼───────┤
│3.│京冠公司│華南銀行│HC0000000 │92年８月日│27750 │九二偵字二○四│
│  │代表人林│北臺中分│          │            │      │七八號卷第八六│
│  │顯明    │行      │          │            │      │頁（庚○○部分│
│  │        │        │          │            │      │）            │
├─┼────┼────┼─────┼──────┼───┼───────┤
│4.│丙○○  │華南銀行│NC0000000 │92年８月日│15000 │同上          │
│  │        │水湳分行│          │            │      │              │
├─┼────┼────┼─────┼──────┼───┼───────┤
│5.│丙○○  │合作金庫│UA0000000 │92年８月日│96205 │九二偵字二○四│
│  │        │臺中分行│          │            │      │七八號卷第四七│
│  │        │        │          │            │      │頁（未○○部分│
│  │        │        │          │            │      │）            │
├─┼────┼────┼─────┼──────┼───┼───────┤
│6.│丙○○  │臺中商銀│TPA0000000│92年８月５日│104200│九二偵二○四七│
│  │        │太平分行│          │            │      │八號卷第三○頁│
│  │        │        │          │            │      │（廖源部分）│
├─┼────┼────┼─────┼──────┼───┼───────┤
│7.│丙○○  │臺中商銀│TPA0000000│92年8月5日  │43600 │九二偵二○六八│
│  │        │太平分行│          │            │      │八號第二三頁（│
│  │        │        │          │            │      │卯○○部分）  │
├─┼────┼────┼─────┼──────┼───┼───────┤
│8.│京冠公司│華南銀行│HC0000000 │92年７月日│57000 │同上          │
│  │代表人林│北臺中分│          │            │      │              │
│  │顯明    │行      │          │            │      │              │
├─┼────┼────┼─────┼──────┼───┼───────┤
│9.│丙○○  │臺中商銀│TPA0000000│92年７月日│418000│同上          │
│  │        │太平分行│          │            │      │              │
├─┼────┼────┼─────┼──────┼───┼───────┤
│10.│京冠公司│華南商銀│HC0000000 │92年７月日│19000 │九二偵二○六八│
│  │代表人林│北臺中分│          │            │      │八號第二四頁（│
│  │顯明    │行      │          │            │      │卯○○部分）  │
├─┼────┼────┼─────┼──────┼───┼───────┤
│11.│丙○○  │不詳    │不詳      │92年７月日│29000 │原審卷第一四七│
│  │        │        │          │            │      │頁（丑○○部分│
│  │        │        │          │            │      │）            │
├─┼────┼────┼─────┼──────┼───┼───────┤
│12.│丙○○  │合作金庫│UA0000000 │92年７月日│272500│九二年偵字一五│
│  │        │臺中分行│          │            │      │五四五號卷第一│
│  │        │        │          │            │      │四五頁（午○○│
│  │        │        │          │            │      │部分）        │
├─┼────┼────┼─────┼──────┼───┼───────┤
│13.│丙○○  │華南銀行│NC0000000 │92年８月日│99540 │九二年偵字一五│
│  │（原審誤│水湳分行│          │            │      │五四五號卷第一│
│  │載為京冠│（原審誤│          │            │      │四六頁（午○○│
│  │公司）  │載為北台│          │            │      │部分）        │
│  │        │中分行）│          │            │      │              │
├─┼────┼────┼─────┼──────┼───┼───────┤
│14.│丙○○  │合作金庫│UA0000000 │92年７月日│19420 │九二年偵字一五│
│  │        │臺中分行│          │            │      │五四五號卷第一│
│  │        │        │          │            │      │四九頁（壬○○│
│  │        │        │          │            │      │部分）        │
├─┼────┼────┼─────┼──────┼───┼───────┤
│15.│丙○○  │臺中銀行│TPA0000000│92年８月５日│323800│同上          │
│  │        │太平分行│          │            │      │              │
├─┼────┼────┼─────┼──────┼───┼───────┤
│16.│丙○○  │臺中銀行│TPA0000000│92年８月日│189000│同上          │
│  │        │太平分行│          │            │      │              │
├─┼────┼────┼─────┼──────┼───┼───────┤
│17.│丙○○  │合作金庫│不詳      │92年８月日│18300 │同上          │
│  │        │臺中分行│          │            │      │              │
├─┼────┼────┼─────┼──────┼───┼───────┤
│18.│丙○○  │華南銀行│不詳      │92年８月日│103250│同上          │
│  │        │水湳分行│          │            │      │              │
├─┼────┼────┼─────┼──────┼───┼───────┤
│19.│丙○○  │華南銀行│NC0000000 │92年７月日│54177 │九二年偵字一五│
│  │        │水湳分行│          │            │      │五四五號卷第一│
│  │        │        │          │            │      │五○（寅○○部│
│  │        │        │          │            │      │分）          │
├─┼────┼────┼─────┼──────┼───┼───────┤
│20.│丙○○  │臺中銀行│TPA0000000│92年８月５日│128000│九二年偵字一五│
│  │        │太平分行│          │            │      │五四五號卷第一│
│  │        │        │          │            │      │五一頁（巳○○│
│  │        │        │          │            │      │部分）        │
├─┼────┼────┼─────┼──────┼───┼───────┤
││丙○○  │華南銀行│NC0000000 │92年８月５日│112086│同上          │
│  │        │水湳分行│          │            │      │              │
│  │        │        │          │            │      │              │
├─┼────┼────┼─────┼──────┼───┼───────┤
││不詳    │不詳    │不詳      │92年８月１日│64800 │九十二年偵字  │
│  │        │        │          │            │      │一五五四五號卷│
│  │        │        │          │            │      │第二九頁（陳岳│
│  │        │        │          │            │      │欣部分）      │
│  │        │        │          │            │      │              │
├─┼────┼────┼─────┼──────┼───┼───────┤
││京冠公司│華南銀行│NC0000000 │92年７月日│45700 │九二偵二四○七│
│  │代表人林│北臺中分│          │            │      │八號卷第三十三│
│  │顯明    │行      │          │            │      │頁（辛○○部分│
│  │        │        │          │            │      │）            │
│  │        │        │          │            │      │              │
├─┼────┼────┼─────┼──────┼───┼───────┤
││丙○○（│華南銀行│NC0000000 │92年７月日│419100│九二偵二○四七│
│  │原審誤載│水湳分行│          │            │      │八號卷第三七頁│
│  │為京冠公│（原審誤│          │            │      │反面（乙○○部│
│  │司）    │載為北臺│          │            │      │分）（帳號：16│
│  │        │中分行）│          │            │      │0000000）     │
├─┼────┼────┼─────┼──────┼───┼───────┤
││丙○○  │不詳    │不詳      │92年８月日│63200 │原審卷第一五四│
│  │        │        │          │            │      │頁（己○○部分│
│  │        │        │          │            │      │）            │
├─┼────┼────┼─────┼──────┼───┼───────┤
││丙○○  │不詳    │不詳      │92年８月５日│83200 │同上          │
│  │        │        │          │            │      │              │
└─┴────┴────┴─────┴──────┴───┴───────┘
                                                      Ａ


司法院資訊處製作；財團法人民間司法改革基金會備份。
